臺灣臺北地方法院小額民事判決
　　　　　　　　　　　　　　　　  110年度北小字第3790號
原      告  和泰產物保險股份有限公司

法定代理人  顏思齊  
訴訟代理人  蘇尉愷  
            潘素珍  
            陳國政  
被      告  程金才  

上列當事人間侵權行為損害賠償事件，於中華民國110年11月2日
言詞辯論終結，本院判決如下：
    主    文
被告應給付原告新臺幣肆萬參仟肆佰零貳元，及自民國一百一十
年五月十二日起至清償日止，按年息百分之五計算之利息。
原告其餘之訴駁回。
訴訟費用新臺幣壹仟元由被告負擔。
本判決得假執行；被告如以新臺幣肆萬參仟肆佰零貳元為原告預
供擔保後，得免為假執行。
    事實及理由
一、原告起訴主張：被告於民國108年5月24日，駕駛車號000-00
    0號機車，行經臺北市中山區龍江路與龍江路318巷口處，因
    支線道車不讓幹線道車先行之過失，撞擊原告承保之車號00
    0-0000號車（下稱系爭車輛），致系爭車輛車身受損，現場
    由交通分隊派員處理。系爭車輛事故發生時尚在保險期間，
    經被保險人通知並查證屬實後，原告賠付必要修復費用新臺
    幣（下同）4萬4465元，原告並同時依保險法第53條規定取
    得被保險人對被告之求償權，故被告應支付回復原狀所需必
    要費用4萬4465元等語。並聲明：被告應給付原告4萬4465元
    及自起訴狀繕本送達翌日起至清償日止，按年息5％計算之利
    息。
二、被告則以：原告自事故發生後從未聯繫，事先既未將修車估
    價通知被告，事後也未向被告索賠，估價單中列有多達19項
    零件更換，拆裝，包括前保險桿與頭燈總成等，絕大部分是
    造假，318巷與龍江路垂直，被告機車自318巷駛出，撞上正
    行駛在龍江路上系爭車輛左側門，根本與前保險桿與頭燈總
    成無關。當時為了減輕衝擊力，被告將機車把手用力左轉，
    機車前方突出的鐵絲菜籃在休旅車左側門上刮出一條傷痕，
    只需修補刮傷表面，不需更換那麼多的零件，被告事故時已
    89歲，車速要快也快不起來，衝擊力不大，被告機車沒有損
    害，只是菜籃局部凹陷，竟然造成系爭車輛嚴重損害以至於
    需更換零件多達19項，修理工時常約4天，其誰相信？原告
    將修理費嚴重灌水，又謊稱與被告無法達成協商共識，令人
    遺憾，被告遵照法官裁決，儘快付出賠款，以履行承諾並了
    卻責任等語，資為抗辯。並聲明：原告之訴駁回。
三、得心證之理由：
  ㈠經查，原告所稱上情，業據其提出之道路交通事故初步分析
    研判表、行車執照、修車估價單、車損照片、統一發票、車
    險理賠申請書等件為證，並有本院依職權向臺北市政府警察
    局交通警察大隊調閱之道路交通事故調查報告表、道路交通
    事故初步分析研判表、道路交通事故現場圖、道路交通事故
    補充資料表、交通事故談話紀錄表、交通事故照片等資料在
    卷可稽；而道路交通事故初步分析研判表，載被告駕車具支
    線道車不讓幹線道車先行等情（本院卷第35頁），又被告對
    此情亦不爭執，願承擔責任（本院卷第127頁），足認被告
    駕車具過失，對系爭車輛之損害負賠償責任。
  ㈡按不法毀損他人之物者，被害人得請求賠償其物因毀損所減
    少之價額，民法第196條定有明文；又依上開規定請求賠償
    物被毀損所減少之價額，得以修復費用為估定之標準，但以
    必要者為限（例如：修理材料以新品換舊品，應予折舊），
    最高法院77年度第9次民事庭會議決議參照。衡以系爭車輛
    有關零件部分之修復，既以新零件更換被損害之舊零件，則
    在計算損害賠償額時，自應將零件折舊部分予以扣除。依行
    政院所發布之固定資產耐用年數表及固定資產折舊率表，自
    用小客車之耐用年數為5年，依定率遞減法每年應折舊369/1
    000，並以1年為計算單位，其使用期間未滿1年者，按實際
    使用使用之數相當於全年之比例計算之，不滿1者，以1月計
    算之。查系爭車輛因本件車禍事故之修繕費用為鈑金部分1
    萬4040元、烤漆部分2萬6105元、零件部分4320元，此有原
    告提出之估價單及統一發票在卷可憑（本院卷第25、27至29
    頁），被告抗辯估價單中列有多達19項零件更換，拆裝，包
    括前保險桿與頭燈總成等，絕大部分是造假云云，然如前述
    ，本件被告駕車撞擊系爭車輛左側，核上開估價單所列修復
    項目，與卷附車損照片之位置（本院卷第27至29頁、第59、
    61頁）及受損型態大致相符，認均屬必要費用，被告抗辯估
    價單不實，未提出證據以實其說，要難採信。而系爭車輛係
    於107年10月19日領照使用，有行車執照在卷足憑（本院卷
    第15頁），則至108年5月24日發生上開車禍事故之日為止，
    系爭車輛已實際使用8月，零件部分扣除折舊金額後為3257
    元（計算式：第1年折舊值4320元×0.369×(8/12)=1063元；
    第1年折舊後價值4320元-1063元=3257元），則原告得請求
    車輛修復費用為4萬3402元（計算式：1萬4040元＋2萬6105元
    ＋3257＝4萬3402元）。
  ㈢從而，原告請求被告給付4萬3402元，及自起訴狀繕本送達翌
    日（110年5月12日，本院卷第67頁）起至清償日止按年息5％
    計算之利息之範圍內，為有理由，應予准許。至原告逾此部
    分之請求，為無理由，應予駁回。
四、本件原告勝訴部分，係就民事訴訟法第436條之8適用小額訴
    訟程序所為被告敗訴之判決，依同法第436 條之20規定，應
    依職權宣告假執行，並依同法第436 條之23準用第436 條第
    2 項，適用同法第392 條第2 項規定，依職權宣告被告如預
    供擔保，得免為假執行。
五、本件事證已臻明確，兩造其餘攻擊防禦方法與判決之結果不
    生影響，爰不一一贅論，併此敘明。
六、訴訟費用負擔之依據：民事訴訟法第79條。本件訴訟費用額
    ，依後附計算書確定如主文所示金額。
中　　華　　民　　國　　110 　年　　11　　月　　25　　日
                      臺北簡易庭  法  官  趙子榮
以上正本證明與原本無異。
如不服本判決，須以違背法令為理由，於判決送達後20日內向本
庭提出上訴狀（應按他造當事人之人數附繕本）；如委任律師提
起上訴者，應一併繳納上訴審裁判費。
中　　華　　民　　國　　110 　年　　11　　月　　25　　日
                                  書記官  陳怡安
計   算   書：
項        目             金   額（新臺幣）    備    註
第一審裁判費             1000元
合        計             1000元

附錄：
一、民事訴訟法第436條之24第2項：
    對於小額程序之第一審裁判上訴或抗告，非以其違背法令為
    理由，不得為之。
二、民事訴訟法第436條之25：
    上訴狀內應記載上訴理由，表明下列各款事項：
    （一）原判決所違背之法令及其具體內容。
    （二）依訴訟資料可認為原判決有違背法令之具體事實。